臺灣高等法院刑事判決　　　　　　　　100年度上易字第177號
上　訴　人
即　被　告　陳孟麒
選任辯護人　洪銘徽律師
上列上訴人即被告因詐欺案件，不服臺灣臺北地方法院99年度易
字第660 號，中華民國99年11月11日第一審判決（起訴案號：臺
灣臺北地方法院檢察署98年度偵字第25930 號、99年度偵字第44
82號），提起上訴，本院判決如下：
    主  文
原判決撤銷。
陳孟麒意圖為自己不法之所有，以詐術使人將第三人之物交付，
處有期徒刑拾月。
    事  實
一、陳孟麒於民國93年12月23日任職於威力搬家貨運股份有限公
    司（下稱威力公司）擔任貨車司機（民國98年7 月20日離職
    ）。威力公司自96年7 月1 日起至97年6 月30日止承攬中華
    郵政股份有限公司臺北郵局（下稱臺北郵局）所轄內湖郵局
    （下稱內湖郵局）郵件委外運輸，嗣因新採購案未能順利決
    標而依原契約之規定展期至97年8 月31日，97年9 月1 日起
    改由得標廠商外貿貨運有限公司（下稱外貿公司）承攬內湖
    郵局郵件委外運輸1 年；而威力公司與外貿公司間兼有合作
    關係，威力公司員工所駕駛之貨車上亦漆有外貿公司之字樣
    。
二、緣內湖郵局倉儲需要空籃車，威力公司即依前開契約，指派
    陳孟麒負責將空籃車由臺北郵局載運至內湖郵局，陳孟麒因
    而熟識臺北郵局包裹投遞股業務佐李國生，而陳孟麒所負責
    載運之空籃車亦均能如數送達；嗣後，威力公司調整陳孟麒
    工作，改派陳孟麒負責花東線郵務運送業務，陳孟麒即未再
    負責自臺北郵局運送空籃車至內湖郵局。俟於98年5 月8 日
    ，陳孟麒見臺北郵局有空籃車需要運送至內湖郵局，明知其
    已非負責前開業務，且無協助臺北郵局將空籃車運送至內湖
    郵局之真意，利用李國生與之熟識，對其信任有加之機會，
    即意圖自己不法之所有，基於以詐術取得臺北郵局所支配空
    籃車財物之單一犯意，以多跑一趟即可增加收入新臺幣（下
    同）247 元為由，向李國生佯稱願意幫臺北郵局將空籃車運
    送至內湖郵局，以此方式施用詐術，使李國生陷於錯誤，誤
    信陳孟麒確會將空籃車運送至內湖郵局，而接連將臺北郵局
    所支配之空籃車交由陳孟麒運送（運送之時間、數量，均詳
    如附表一所示，總計共220 輛，下稱系爭空籃車）。嗣因內
    湖郵局郵務士於98年7 月17日至臺北郵局表示未收到空籃車
    時，始查悉上情。
三、案經威力公司告訴，暨臺北郵局訴由臺北市政府警察局大安
    分局報告臺灣臺北地方法院檢察署檢察官偵查起訴。
    理  由
一、證據能力之認定：
（一）被告以外之人於審判外之言詞或書面陳述，除法律有規定
      者外，不得作為證據（刑事訴訟法第159 條第1 項參照）
      ；查告訴代理人周進男於98年7 月20日、證人李國生於98
      年10月20日、98年12月16日接受警察詢問所製作之詢問筆
      錄，均屬被告以外之人於審判外陳述，且上訴人即被告之
      辯護人亦爭執其證據能力，揆諸上開規定，前開供述證據
      自無證據能力。
（二）按被告以外之人於偵查中向檢察官所為之陳述，除顯有不
      可信之情況者外，得為證據，刑事訴訟法第159 條之1 第
      2 項定有明文。而按刑事訴訟法第158 條之3 規定：「證
      人、鑑定人依法應具結而未具結者，其證言或鑑定意見，
      不得作為證據。」所謂「依法應具結而未具結者」，係指
      檢察官或法官依刑事訴訟法第175 條之規定，以證人身分
      傳喚被告以外之人（證人、告發人、告訴人、被害人、共
      犯或共同被告）到庭作證，或雖非以證人身分傳喚到庭，
      而於訊問調查過程中，轉換為證人身分為調查時，此時其
      等供述之身分為證人，則檢察官、法官自應依本法第186
      條有關具結之規定，命證人供前或供後具結，其陳述始符
      合第158 條之3 之規定，而有證據能力。又刑事訴訟法第
      166 條以下所定詰問程序，僅於審判程序有其適用，偵查
      程序中檢察官固然基於其客觀義務，必須對於被告有利及
      不利之情形均一律注意（刑事訴訟法第2 條第1 項參照）
      ，惟偵查中檢察官主要係基於蒐集被告犯罪證據之目的以
      訊問證人，核與審判程序中法院需立於公正第三人地位，
      經由當事人之攻防，調查證人以認定事實之性質及目的有
      別，況偵查中訊問證人，法亦無明文必須傳喚被告使之得
      以在場，至刑事訴訟法第248 條第1 項前段雖規定「如被
      告在場者，被告得親自詰問」，然在偵查之目的及法律之
      條文規範結構下，事實上亦難期被告有於偵查中行使詰問
      權之機會，是應認我國現行法制中，偵查中被告對於證人
      之對質詰問權，並非必然須受到保障之權利，惟法院於審
      判中欲使用偵查時訊問證人之筆錄時，基於審判期日即應
      保障被告對質詰問權之法理，除被告於審判中放棄對該證
      人之反對詰問權，而得依刑事訴訟法第288 條第1 項前段
      規定以宣讀該證人於審判外陳述或告以要旨等簡便調查證
      據方式為之者外，法院仍應傳喚該陳述人到庭，使被告或
      其辯護人有行使反對詰問權之機會，否則該證人在偵查中
      向檢察官所為之陳述，縱使已經具結，且無顯不可信之情
      況，仍屬未經完足調查之證據（最高法院96年度臺上字第
      1870號判決意旨參照）。查告訴代理人周進男、證人李國
      生於98年11月17日雖分別係以告訴代理人、證人身分接受
      檢察官訊問，然檢察官於訊問後，均有告知具結之義務及
      偽證處罰而命該2 人具結，有前開訊問筆錄及證人結文在
      卷可稽（見偵字第25930 號卷第37頁至第41頁），檢察官
      訊問程序已合於刑事訴訟法第158 條之3 之規定，而被告
      及辯護人均未提出其等於檢察官偵查時之證述內容有何顯
      不可信之情況，參諸前開所述，自有證據能力。被告之辯
      護人否認有證據能力云云，容有誤會，不足採信。又證人
      李國生於原審99年10月21日審判期日到庭證述，並賦予被
      告及其輔佐人對質詰問之機會；又被告或其選任辯護人並
      未於原審或本院審理時聲請詰問告訴代理人周進男，自無
      侵害被告及其選任辯護人對於告訴代理人周進男之對質詰
      問權，併此敘明。
二、訊據被告矢口否認前開犯行，其辯解意旨略以：我沒有詐欺
    。我從臺北郵局載運系爭空籃車後，就把貨車停放在內湖安
    康路附近，我有請我同事郭建皇將之運送至內湖郵局，但我
    後來就沒有與郭建皇確認他到底有無載去云云。
三、被告之辯護人辯護意旨略以：
（一）依證人李國生於原審審理時之證述內容，郵局載運空籃車
      之作業流程，係內湖郵局於收受空籃車之後會蓋章確認並
      於隔天回報簽收情形。果爾，縱使被告有載運如附表一所
      示之220 輛空籃車，惟均未由內湖郵局簽收，證人李國生
      豈有不知之理，準此，難謂證人李國生有陷於錯誤之情。
（二）依證人王力宏（即郭建皇）之證述內容，足見證人王力宏
      於98年4 月至7 月間確實有應被告之請求而幫忙載運空籃
      車之情事，最後證人王力宏卻未將空籃車載運到內湖郵局
      ，足見被告並無不法所有之意圖等語。
四、本院查：
（一）被告陳孟麒於93年12月23日任職於威力搬家貨運股份有限
      公司（下稱威力公司）擔任貨車司機，而98年7 月20日離
      職；又威力公司自96年7 月1 日起至97年6 月30日止承攬
      臺北郵局所轄內湖郵局郵件委外運輸，嗣因新採購案未能
      順利決標而依原契約之規定展期至97年8 月31日，97年9
      月1 日起改由得標廠商外貿公司承攬內湖郵局郵件委外運
      輸1 年等情，除有威力公司100 年3 月23日之覆函附卷可
      稽（見本院卷第67頁）外，復有臺北郵局99年8 月26日北
      郵字第0991103539號函及所附之勞務採購契約書節本（影
      本）在卷可參（見原審卷第62頁至第67頁）。
（二）證人李國生接連將臺北郵局所支配之空籃車交由被告運送
      （運送之時間、數量，均詳如附表一所示）等情，除已據
      被告坦承不諱外，復有原審於99年7 月19日準備程序當庭
      勘驗被告載運空籃車監視錄影光碟之勘驗筆錄在卷可稽（
      見原審卷第48頁反面至第52頁反面）。
（三）被告雖辯稱：我從臺北郵局載運空籃車後，就把貨車停放
      在內湖安康路附近，我有請我同事郭建皇將之運送至內湖
      郵局云云。惟查：
  １、被告於警詢時供稱：我載運後會將空籃車放置車上，然後
      開車至內湖郵局最近路邊休息，休息後發現其本身工作已
      經耽誤，即將空籃車下在路邊，通知同事前往載走，其不
      一定固定在同一地點停車休息，所以空籃車放置位置並不
      一定等語（見偵字第25930 號卷第3 頁反面）；然於檢察
      官偵查時則供稱：我將車停在交流道附近，因還有其他兼
      職，便請威力公司郭姓同事幫我載回等語（見同上偵卷第
      38頁）；另於原審99年3 月29日準備程序供稱：我有2次
      因睡過頭，另外還要上工，時間來不及，所以將空籃車載
      到內湖區○○○路旁邊之空地放置，我有聯絡跑內湖之郭
      姓同事，告知籃車放置處，請其過去載。之後有幾次，我
      是載至安康路之資源回收場附近睡覺，車子開回公司時籃
      車仍放在車上。我後來去上班時即發現車子是空車，該車
      有很多人在使用；還有幾次是開車到安康路之資源場附近
      睡覺，待老闆開門後，我再進去喝幾杯啤酒，之後我就把
      空籃車放在資源回收場，我有向趙老闆表示其同事會過來
      載等語（見原審卷第12頁反面至第13頁）；又於原審99年
      9 月13日準備程序時供稱：我載走那些空籃車後，將車停
      在回收場旁邊睡覺，睡醒後有時要趕車來不及，空籃車就
      必須要先下下來，我就找同事去載，但不知同事有否去載
      。我每趟都是這樣，我並非把籃車放在回收場裡面，而是
      放在新湖三路旁邊的一塊空地等語（見原審卷第74頁反面
      ）；嗣於原審審理時復供稱：我將空籃車載走後，將車開
      回公司時，威力公司下午還有車要到內湖郵局，也是開該
      輛車，所以就順便叫該同事載過去等語（見原審卷第90頁
      ）；復於本院審理時供稱：我都是將空籃車載上車，提早
      走的時候，都是將車停在內湖安康路附近。把車開回去時
      ，空籃子放在車上，下午會有另外一個司機開同部車跑內
      湖郵局等語（見本院卷第74頁）。參照被告前開歷次之供
      述，對於歷次載運系爭空籃車後，對系爭空籃車之處理方
      式或放置系爭空籃車之地點，前後供述互有不一，則其前
      開所辯，是否屬實，容有疑義。
  ２、證人即曾擔任威力公司貨車司機之王力宏（即郭建皇）於
      本院審理時供稱：我在98年4 月到7 月間，因負責幫被告
      載籃車至內湖郵局之事，曾與被告通過電話；被告有請我
      幫他載籃車，但這是公司講的，與被告無關。我載空籃車
      都是照公司指示，且是到總局載，但並未到安康路載，而
      且都是從郵局載到郵局等語（見本院卷第55頁背面、第56
      頁正面、背面）；亦即，證人王力宏確有幫忙載運空籃車
      ，惟其所載運之空籃車均係依公司之指示，且均係從郵局
      運送至郵局；核與被告前開所辯：係將載運之空籃車停放
      在內湖安康路附近，再由證人王力宏前往該處駕車運送至
      內湖郵局云云不符，顯見證人王力宏所載送之空籃車並非
      系爭空籃車無疑；是證人王力宏前開所證，尚不足為被告
      有利認定之依據。被告之辯護人據此主張證人王力宏於98
      年4 月至7 月間確實有應被告之請求而幫忙載運空籃車之
      情事等語，容有誤認，不足採憑。
  ３、證人周進男於檢察官偵查時證稱：內湖郵局那邊確實沒有
      收到系爭空籃車等語（見偵字第25930 號卷第38頁）；證
      人李國生於檢察官偵查時證稱：98年7 月17日內湖郵局郵
      務士來我們這邊，他說他們那邊缺籃車，我說我們之前有
      請搬運公司送過去，他說他們沒有收到等語（同見前開偵
      卷），而證人李國生於原審審理時亦為相同意旨之證稱，
      足證系爭空籃車實際上確未運送至內湖郵局至明。
  ４、證人李國生於原審審理時證稱：內湖郵局來向我要空籃車
      後，我有質問被告，但被告跟我說都有帶去。我就問當天
      的車子到哪去了，被告就吱吱唔唔說他今天去修車。到晚
      上被告就帶我去南港那邊的修車廠，隔壁是回收場，被告
      就說車子就在裡面，但是我就看不到車子。第二天早上6
      時，我趕去修車廠，看到被告開威力公司的車過來，我問
      他空籃車在哪裡，後來才發現是在回收場旁邊的空地，還
      看到幾個郵袋，空籃車已經從空地推到被告的車上等語（
      見原審卷第85頁），足見系爭空籃車乃係在被告實力支配
      之下。
  ５、基上，被告前開所辯，顯非事實，不足採信。
（四）威力公司雖自98年5 月起至98年7 月間止並承攬內湖郵局
      郵件委外運輸，而係由外貿公司得標，已如前述；然威力
      公司與外貿公司間互有合作關係，有威力公司100 年3 月
      23 日 覆函、外貿公司100 年3 月28日覆函在卷可稽（見
      本院卷第67頁、第69頁）；而證人王力宏於本院審理時亦
      證稱：我記得貨車之行照上有寫外貿2 字，且威力公司與
      外貿公司都寫在同一車上等語（見本院卷第55頁背面），
      既然威力公司員工其所駕駛之貨車上不僅漆有威力公司，
      同時亦漆有外貿公司之字樣，且行照上復有書寫外貿2 字
      ，顯見不論是威力公司取得前開承攬契約、或係外貿公司
      取得，對威力公司員工而言，究竟其等係代表何家公司前
      往臺北郵局載運，衡情實無從區分。是以，被告於載運系
      爭空籃車前向證人李國生表明公司跟內湖郵局有簽約等語
      （見原審卷第84頁背面），經核固非虛妄；惟查，參以被
      告於檢察官偵查時自承：我看內湖郵局那裡缺籃車，我是
      好心幫忙等語（見偵字第25930 號卷第38頁）；佐以證人
      李國生於原審審理時證稱：內湖郵局倉儲需要空籃車，在
      這之前每天都是由被告載去，而且也都有載去。後來有斷
      了一段時間沒有給被告載。因為我跟被告很熟，我就每天
      讓被告載10到20部的車，他說載一趟有247 元左右。又因
      算是我跟內湖郵局私交，所以我託被告載去，但也沒有依
      照往例看內湖郵局有無收受簽章等語（見原審卷第84頁背
      面、第85頁）。事實上，被告原先所負責載運臺北郵局之
      空籃車至內湖郵局，業經威力公司調整工作，改派負責花
      東線郵務運送業務，且系爭空籃車完全未載運至內湖郵局
      ，仍在被告實力支配之下，除已如前述外，復為被告於警
      詢時所自承（見偵字第25930 號卷第3 頁背面、本院卷第
      74頁），足見被告已非負責前開業務，且無協助臺北郵局
      將空籃車運送至內湖郵局之真意，而係利用證人李國生與
      之熟識，對其信任有加之機會，以多跑一趟會增加收入為
      由，向證人李國生佯稱願意幫臺北郵局將空籃車運送至內
      湖郵局，以此對證人李國生施以詐術，而使證人李國生陷
      於錯誤，誤信被告確會將系爭空籃車載送至內湖郵局，而
      接連多次將系爭空籃車交付予被告，至為明確；否則，證
      人李國生豈會違反其之前作業慣例，在未嚴格要求被告提
      出內湖郵局已收受簽章之憑證下，即接連多次讓被告載運
      。
（五）系爭空籃車既已均由被告載走，且為被告所實力支配，然
      被告卻未將之載運至內湖郵局，直至東窗事發，才被找回
      部分之空籃車，足證被告確有不法之意圖，至為灼然。
（六）綜上所述，本件事證明確，被告否認犯行，以前開情詞置
      辯，均不足採信，其詐欺取財犯行堪以認定。
五、論罪之理由：
（一）核被告所為，係犯刑法第339 條第1 項之詐欺取財罪。
（二）證人李國生交付系爭空籃車之次數共有18次，且時間橫跨
      98年5 月至7 月（詳如附表一所示），然被告乃係以前開
      方式對證人李國生施用詐術，使證人李國生因此而陷於錯
      誤，接連將臺北郵局所支配之系爭空籃車交由被告運送，
      顯見被告乃係基於單一之意思決定，所為單一詐術行為，
      使證人李國生陷於錯誤，而多次交付如附表一所示之系爭
      空籃車，自應評價為一行為。
六、不另為無罪諭知部分：
（一）公訴意旨略以：被告意圖為自己不法之所有，利用載運郵
      件至臺北郵局之機會，向臺北郵局投遞股股長李國生謊稱
      內湖郵局需要空籃車，使李國生陷於錯誤，分別交付如附
      表二所示之空籃車（詳細時間、數量均如附表二所示）予
      被告，嗣因內湖郵局表示未收到空籃車，始悉上情，因認
      被告此部分尚涉犯刑法第339 條第1 項之詐欺取財罪嫌等
      語。
（二）經查：
  １、有關被告於98年4 月7 日載運11輛空籃車犯嫌部分，依據
      原審之前開勘驗筆錄，並無此部分之監視影像資料，而證
      人李國生亦證稱：其無法確認98年4 月7 日被告有否載走
      11部空籃車等語（見原審卷第86頁），是公訴上開所認，
      尚屬無據。
  ２、有關被告於98年6 月9 日載運11輛空籃車、98年7 月7 日
      載運12輛空籃車、98年7 月14日載運14輛空籃車犯嫌部分
      ，依據原審之前開勘驗筆錄，被告所載運之車輛為平板車
      ，並非空籃車，是公訴人前開指訴，亦非有據。
  ３、本院遍查本件相關卷證資料，並無其他積極證據足以證明
      被告涉犯此部分犯行，本應為無罪之諭知，惟公訴人認此
      部分事實與前開論罪科刑部分之事實，為接續犯之實質上
      一罪關係，爰不另為無罪之諭知。
七、原審據以論罪科刑，固非無見，惟查：
（一）被告於載運系爭空籃車前向證人李國生表明威力公司跟內
      湖郵局有簽約等語，經核並非虛妄，而非詐術。實則被告
      乃係利用證人李國生與之熟識，對其信任有加之機會，在
      無為臺北郵局運送系爭空籃車至內湖郵局真意之下，以多
      跑一趟會增加收入247 元為由，向證人李國生謊稱願意幫
      臺北郵局將空籃車運送至內湖郵局，以此方式施以詐術，
      並非係以謊稱威力公司與臺北郵局就載運空籃車業務有契
      約關係存在之方式施用詐術，原審此部分之認定，容有違
      誤。
（二）所謂接續犯乃係就同一犯罪構成事實，以單一行為之數個
      舉動接續進行，以實現一個犯罪構成要件，侵害同一法益
      ，成立一個罪名，而在犯罪行為完畢之前，其各個舉動與
      該罪之構成要件相符；查本件被告每次前往臺北郵局載運
      系爭空籃車時，並非每次載運均有施以詐術，而係以單一
      之詐術行為，使證人李國生陷於錯誤分次讓被告載運系爭
      空籃車，自應評價為一行為，而為單純一罪，原審認定被
      告所為應評價為接續犯，尚有未洽。
（三）檢察官起訴書附表既已列舉被告於98年6 月9 日載運11輛
      空籃車、98年7 月7 日載運12輛空籃車、98年7 月14日載
      運14輛空籃車之犯嫌，顯然此部分仍在檢察官之起訴範圍
      ，法院仍應併予審判，或為有罪、無罪，或不另為無罪之
      諭知。原審卻僅以附此敘明之方式，認為此部分非檢察官
      起訴範圍，僅係誤載為由，而未為實體判決，顯有已受請
      求之事項未予判決之違誤。
（四）基上，被告猶執前詞，提起上訴，固無理由，惟原審判決
      既有前開可議之處，自屬無從維持，應由本院撤銷改判。
八、本院審酌被告利用證人李國生對其之信任，而為上開詐欺之
    犯行，已有不該，且上開空籃車市價每輛為5,200 元，業經
    證人李國生證述在卷（見偵字第25930 號第39頁），以系爭
    空籃車總數220 輛計算，被告詐騙所得之財物總值共114 萬
    4,000 元（5,200 ×220 ＝1,144,000 ），且犯後猶設詞飾
    卸，未見悔意，態度不佳，及其高職畢業之智識程度，犯罪
    之目的、動機及手段等一切情狀，量處如主文第2 項所示之
    刑。
據上論斷，應依刑事訴訟法第369 條第1 項前段、第364 條、第
299 條第1 項前段，刑法第339 條第1 項，刑法施行法第1 條之
1 第1 項、第2 項前段，判決如主文。
本案經檢察官劉靜婉到庭執行職務。
中    華    民    國   100    年    5     月    5     日
                  刑事第九庭  審判長法  官  陳貽男
                                    法  官  蔡聰明
                                    法  官  蔡守訓
以上正本證明與原本無異。
不得上訴。
                                    書記官  許俊鴻
中    華    民    國   100    年    5     月    5     日
附錄論罪科刑法條：
中華民國刑法第339條（普通詐欺罪）
意圖為自己或第三人不法之所有，以詐術使人將本人或第三人之
物交付者，處5年以下有期徒刑、拘役或科或併科1千元以下罰金
。
以前項方法得財產上不法之利益或使第三人得之者，亦同。
前二項之未遂犯罰之。
附表一
  ┌──┬──────┬──────┐
  │編號│   時間     │ 載運籃車數 │
  │    │ （98年）   │   （輛）   │
  ├──┼──────┼──────┤
  │ 1  │  5月 8日   │     10     │
  ├──┼──────┼──────┤
  │ 2  │  6月 6日   │     13     │
  ├──┼──────┼──────┤
  │ 3  │  6月10日   │     11     │
  ├──┼──────┼──────┤
  │ 4  │  6月11日   │     15     │
  ├──┼──────┼──────┤
  │ 5  │  6月12日   │     11     │
  ├──┼──────┼──────┤
  │ 6  │  6月17日   │     14     │
  ├──┼──────┼──────┤
  │ 7  │  6月18日   │     14     │
  ├──┼──────┼──────┤
  │ 8  │  6月19日   │     12     │
  ├──┼──────┼──────┤
  │ 9  │  6月20日   │      9     │
  ├──┼──────┼──────┤
  │ 10 │  6月23日   │      7     │
  ├──┼──────┼──────┤
  │ 11 │  6月24日   │     13     │
  ├──┼──────┼──────┤
  │ 12 │  7月 8日   │     16     │
  ├──┼──────┼──────┤
  │ 13 │  7月 9日   │     15     │
  ├──┼──────┼──────┤
  │ 14 │  7月10日   │     16     │
  ├──┼──────┼──────┤
  │ 15 │  7月11日   │      6     │
  ├──┼──────┼──────┤
  │ 16 │  7月15日   │     14     │
  ├──┼──────┼──────┤
  │ 17 │  7月16日   │     12     │
  ├──┼──────┼──────┤
  │ 18 │  7月17日   │     12     │
  ├──┴──────┴──────┤
  │總  計                  220     │
  └────────────────┘
附表二
  ┌──┬──────┬──────┐
  │起訴│   時間     │ 載運籃車數 │
  │書附│ （98年）   │   （輛）   │
  │表編│            │            │
  │號  │            │            │
  ├──┼──────┼──────┤
  │ 1  │  4月7日    │     11     │
  ├──┼──────┼──────┤
  │ 4  │  6月9日    │     11     │
  ├──┼──────┼──────┤
  │14  │  7月7日    │     12     │
  ├──┼──────┼──────┤
  │19（│  7月14日   │     14     │
  │誤載│            │            │
  │為13│            │            │
  │）  │            │            │
  └──┴──────┴──────┘